es: Tipo de cierre: Hebilla; Mariposa; Despliegue; Otros
bg-BG: Тип закопчалка: Катарама; Пеперуда; Внедряване; Други
hr-HR: Vrsta zakopčavanja: Kopča; Leptir; Na slaganje; Ostalo
ru: Тип застежки: Пряжка; Бабочка; Развертывание; Другое
cs: Typ spony: Přezka; Motýl; Překlápěcí; Jiné
en: Clasp type: Buckle; Butterfly; Deployment; Other
el: Τύπος κουμπώματος: Πόρπη; Κούμπωμα πεταλούδα; Deployment; Άλλο
pl: Typ zapięcia: Klamra; Motyl; Rozkładane; Inne
zh-CN: 卡扣类型: 带扣; 蝶式; 展开; 其他
zh-TW: 扣環類型: 帶扣; 蝶式; 展開; 其他
ja: 留め具の種類: バックル; バタフライ; デプロイメント; その他
nb: Type lås: Spenne; Sommerfugl; Utplassering; Annet
it: Tipo di fibbia: Fibbia; Farfalla; Distribuzione; Altro
da: Spændetype: Spænde; Sommerfugl; Implementering; Andet
sk-SK: Typ spony: Spona; Motýľ; Nasadenie; Iné
nl: Gesptype: Gesp; Vlinder; Vouw; Andere
tr: Kenetleme Türü: Toka; Kelebek; Dağıtım; Diğer
pt-BR: Tipo de fecho: Fivela; Borboleta; Implantação; Outro
lt-LT: Sagties tipas: Sagtis; Drugelis; Su dvigubu mygtuku; Kita
pt-PT: Tipo de gancho com fecho: Fivela; Borboleta; Dobrável; Outro
fr: Type de fermoir: Boucle; Papillons; Déploiement; Autre
hu: Zár típusa: Csat; Pillangó; Csatzár; Egyéb
de: Schließtyp: Schnalle; Schmetterling; Deployment; Sonstiges
ro-RO: Tip închidere: Cataramă; Fluture; Tip deployant; Altele
ko: 고리 유형: 버클; 나비; 디플로이먼트; 기타
sl-SI: Vrsta zaponke: Zaponka; Metuljasta; Razširitvena; Drugo
vi: Loại khoá: Kẹp; Con bướm; Triển khai; Khác
sv: Typ av spänne: Spänne; Fjäril; Spridning; Övrigt
th: ประเภทตัวล็อค: หัวเข็มขัด; ผีเสื้อ; แบบตะขอพับ; อื่นๆ
fi: Solkityyppi: Solki; Perhonen; Linkkulukko; Muu